---
title: "ACP-159 Redes inalámbricas"
author: "Armando Patricio Piña Canul"
date: "27/11/2023"
output:
  rmdformats::readthedown:
    highlight: kate
    cards: no
subtitle: Multiplexación TDM
---


```{r knitr_init, echo=FALSE, error=FALSE, message=FALSE, warning=FALSE, cache=FALSE}
library(knitr)
library(highcharter)
library(rmdformats)
library(magrittr)
library(gsignal)
## Global options
options(max.print="75")
opts_chunk$set(echo=TRUE,
	             cache=TRUE,
               prompt=FALSE,
               tidy=TRUE,
               comment=NA,
               message=FALSE,
               warning=FALSE)
opts_knit$set(width=75)
```

# Práctica:

Multiplexar las siguientes señales en el dominio del tiempo:

- $\cos(10\pi t)$
- $\cos(20\pi t)$
- $\frac{4}{\pi}\sin(6\pi t) + \frac{1}{3}\sin(18\pi t)$

## $\cos(10\pi t)$

En base a esta señal se muestrea de la siguiente forma:


```{r}
x   <- seq(0,2*10*2*pi, length=1000)
sq  <- square(x, duty=20)
sq  <- 0.5*(1+sq)
t   <- seq(0,2, length=length(x))
ft  <- cos(10*pi*t)
highchart() %>% hc_add_series(cbind(t,sq), name="Square") %>% hc_title(text="Muestreo de señal \\(f(t) = \\cos(10\\pi f t)\\)", useHTML=T) %>% hc_add_theme(hc_theme_db()) %>% hc_xAxis(title=list(text="Tiempo")) %>% hc_yAxis(title = list(text="Valores", useHTML=T), min=-1.3, max = 1.3, allowDecimal = T) %>% hc_chart(zoomType="xy") %>% hc_add_series(cbind(t,ft), name="Información")
```

Ahora la demodulación de la señal

```{r}
x   <- seq(0,2*10*2*pi, length=1000)
sq  <- square(x, duty=20)
sq  <- 0.5*(1+sq)
t   <- seq(0,2, length = length(x))
ft  <- cos(10*pi*t)
samp<- sq*ft
highchart() %>% hc_add_series(cbind(t,samp), name="Sampled") %>% hc_add_series(cbind(t, ft), dashStyle = "Dash", name="Original", color = "#ffb703") %>%  hc_title(text="Muestreo de señal coseno", useHTML=T) %>% hc_add_theme(hc_theme_db()) %>% hc_xAxis(title=list(text="Tiempo")) %>% hc_yAxis(title = list(text="Valores", useHTML=T), min=-1.8, max = 1.8, allowDecimal = T) %>% hc_chart(zoomType="xy")
```

Recuperación de las señales muestreadas

```{r}
library(gsignal)
library(highcharter)
x   <- seq(0,2*20*2*pi, length=1000)
sq  <- square(x, duty=20)
sq  <- 0.5*(1+sq)
t   <- seq(0,2, length = length(x))
ft  <- cos(10*pi*t)
samp<- sq*ft
def <- butter(5,0.02)
rec <- filter(def, samp)
highchart() %>% hc_add_series(cbind(t,5*rec), name="Recovered") %>% hc_add_series(cbind(t, ft), dashStyle = "Dash", name="Original", color = "#ffb703") %>%  hc_title(text="Recuperación de señal coseno", useHTML=T) %>% hc_add_theme(hc_theme_db()) %>% hc_xAxis(title=list(text="Tiempo")) %>% hc_yAxis(title = list(text="Valores", useHTML=T), min=-1.8, max = 1.8, allowDecimal = T) %>% hc_chart(zoomType="xy")
```


## $\cos(20\pi t)$

Ahora se procede a muestrear esta señal:

```{r}
x   <- seq(0,2*10*2*pi, length=1000)
sq  <- square(x, duty=20)
sq  <- 0.5*(1+sq)
t   <- seq(0,2, length=length(x))
ft  <- cos(20*pi*t)
highchart() %>% hc_add_series(cbind(t,sq), name="Square") %>% hc_title(text="Muestreo de señal \\(f(t) = \\cos(10\\pi f t)\\)", useHTML=T) %>% hc_add_theme(hc_theme_db()) %>% hc_xAxis(title=list(text="Tiempo")) %>% hc_yAxis(title = list(text="Valores", useHTML=T), min=-1.3, max = 1.3, allowDecimal = T) %>% hc_chart(zoomType="xy") %>% hc_add_series(cbind(t,ft), name="Información")
```

Ahora la demodulación de la señal

```{r}
x   <- seq(0,2*10*2*pi, length=1000)
sq  <- square(x, duty=20)
sq  <- 0.5*(1+sq)
t   <- seq(0,2, length = length(x))
ft  <- cos(20*pi*t)
samp<- sq*ft
highchart() %>% hc_add_series(cbind(t,samp), name="Sampled") %>% hc_add_series(cbind(t, ft), dashStyle = "Dash", name="Original", color = "#ffb703") %>%  hc_title(text="Muestreo de señal coseno", useHTML=T) %>% hc_add_theme(hc_theme_db()) %>% hc_xAxis(title=list(text="Tiempo")) %>% hc_yAxis(title = list(text="Valores", useHTML=T), min=-1.8, max = 1.8, allowDecimal = T) %>% hc_chart(zoomType="xy")
```

Recuperación de las señales muestreadas

```{r}
library(gsignal)
library(highcharter)
x   <- seq(0,2*20*2*pi, length=1000)
sq  <- square(x, duty=20)
sq  <- 0.5*(1+sq)
t   <- seq(0,2, length = length(x))
ft  <- cos(20*pi*t)
samp<- sq*ft
def <- butter(5,0.02)
rec <- filter(def, samp)
highchart() %>% hc_add_series(cbind(t,5*rec), name="Recovered") %>% hc_add_series(cbind(t, ft), dashStyle = "Dash", name="Original", color = "#ffb703") %>%  hc_title(text="Recuperación de señal coseno", useHTML=T) %>% hc_add_theme(hc_theme_db()) %>% hc_xAxis(title=list(text="Tiempo")) %>% hc_yAxis(title = list(text="Valores", useHTML=T), min=-1.8, max = 1.8, allowDecimal = T) %>% hc_chart(zoomType="xy")
```

## $\frac{4}{\pi}\sin(6\pi t) + \frac{1}{3}\sin(18\pi t)$

Ahora será muestrear una señal senoidal

```{r}
x   <- seq(0,2*10*2*pi, length=1000)
sq  <- square(x, duty=20)
sq  <- 0.5*(1+sq)
t   <- seq(0,2, length=length(x))
ft  <- (4/pi)*sin(6*pi*t)+ (1/3)*sin(18*pi*t)
highchart() %>% hc_add_series(cbind(t,sq), name="Square") %>% hc_title(text="Muestreo de señal \\(f(t) = \\frac{4}{\\pi} \\sin(6\\pi t) + \\frac{1}{3} \\sin(18\\pi t)\\)", useHTML=T) %>% hc_add_theme(hc_theme_db()) %>% hc_xAxis(title=list(text="Tiempo")) %>% hc_yAxis(title = list(text="Valores", useHTML=T), min=-1.3, max = 1.3, allowDecimal = T) %>% hc_chart(zoomType="xy") %>% hc_add_series(cbind(t,ft), name="Información")
```

Ahora la demodulación de la señal

```{r}
x   <- seq(0,2*10*2*pi, length=1000)
sq  <- square(x, duty=20)
sq  <- 0.5*(1+sq)
t   <- seq(0,2, length = length(x))
ft  <- (4/pi)*sin(6*pi*t)+ (1/3)*sin(18*pi*t)
samp<- sq*ft
highchart() %>% hc_add_series(cbind(t,samp), name="Sampled") %>% hc_add_series(cbind(t, ft), dashStyle = "Dash", name="Original", color = "#ffb703") %>%  hc_title(text="Muestreo de señal senoidal", useHTML=T) %>% hc_add_theme(hc_theme_db()) %>% hc_xAxis(title=list(text="Tiempo")) %>% hc_yAxis(title = list(text="Valores", useHTML=T), min=-1.8, max = 1.8, allowDecimal = T) %>% hc_chart(zoomType="xy")
```

Recuperación de las señales muestreadas

```{r}
library(gsignal)
library(highcharter)
x   <- seq(0,2*20*2*pi, length=1000)
sq  <- square(x, duty=20)
sq  <- 0.5*(1+sq)
t   <- seq(0,2, length = length(x))
ft  <- (4/pi)*sin(6*pi*t)+ (1/3)*sin(18*pi*t)
samp<- sq*ft
def <- butter(5,0.02)
rec <- filter(def, samp)
highchart() %>% hc_add_series(cbind(t,5*rec), name="Recovered") %>% hc_add_series(cbind(t, ft), dashStyle = "Dash", name="Original", color = "#ffb703") %>%  hc_title(text="Recuperación de señal senoidal", useHTML=T) %>% hc_add_theme(hc_theme_db()) %>% hc_xAxis(title=list(text="Tiempo")) %>% hc_yAxis(title = list(text="Valores", useHTML=T), min=-1.8, max = 1.8, allowDecimal = T) %>% hc_chart(zoomType="xy")
```